【裁判字號】    98,易,575
【裁判日期】    981030
【裁判案由】    竊盜
【裁判全文】
臺灣雲林地方法院刑事判決               98年度易字第575號
公  訴  人  臺灣雲林地方法院檢察署檢察官
被      告  甲○○
                    （另案在台灣雲林第二監獄執行中）
上列被告因竊盜案件，經檢察官提起公訴（98年度偵字第4627號
），於本院準備程序進行中，被告就被訴事實為有罪之陳述，經
本院裁定進行簡式審判程序，判決如下：
    主  文
甲○○竊盜，累犯，處有期徒刑伍月。又攜帶兇器毀越安全設備
竊盜，累犯，處有期徒刑玖月。應執行有期徒刑壹年。
    事實及理由
壹、程序方面：
    本件屬於刑事訴訟法第376 條第2 款所列之案件，依同法第
    284 條之1 規定，得由法官一人獨任審判。又被告於準備程
    序中就被訴事實為有罪之陳述，本院裁定進行簡式審判程序
    （依刑事訴訟法第50條但書之規定，此裁定當庭宣示，命記
    載於筆錄即可，不用製作裁定書面），依刑事訴訟法第273
    條之2 、第159 條第2 項之規定，不適用傳聞法則有關限制
    證據能力之規定，且不受同法第161 條之2 、第161 條之3
    、第163 條之1 、第164 條至第170 條等有關調查證據方法
    規定之限制；並得依同法第310 條之2 之準用同法第454 條
    之規定製作略式判決書，依法僅需記載犯罪事實、證據名稱
    及應適用之法條，並得以簡略方式為之，如認定之犯罪事實
    、證據及應適用之法條，與檢察官聲請簡易判決處刑書或起
    訴書之記載相同者，得引用之，合先敘明。
貳、實體方面：
一、構成犯罪事實：
    甲○○前因施用第一級、第二級毒品案件，經台灣嘉義地方
    法院以94年度訴字第271 號判決判處有期徒刑9 月、6 月確
    定，復因詐欺、竊盜案件，分別經台灣嘉義地方法院以94年
    度嘉簡字第1286號判決、94年度易字第345 號判決判處有期
    徒刑4 月、9 月確定，上揭四罪經台灣高等法院台南分院裁
    定應執行有期徒刑2 年確定，於民國96年5 月15日假釋出監
    ，96年7 月21日假釋期滿未經撤銷，以已執行完畢論。詎仍
    不知悔改，因失業又施用毒品缺錢花用，竟意圖為自己不法
    之所有，先於98年7 月22日上午10時許，發覺位於嘉義縣中
    埔鄉○○村○○○路29號乙○○之住宅大門疏未上鎖，即侵
    入其內（侵入住宅部分未據告訴），徒手竊取乙○○所有之
    現金新台幣（下同）27,000元（起訴書誤載為2,700 元）、
    價值約5,000 元之中華人民共和國人民幣、其他國家紙幣約
    30張、汽、機車駕駛執照、健保卡、身分證各1 張、古錢1
    枚（乙○○遭竊財物價值共計約4 萬元）。甲○○復於翌日
    上午9 時許，至嘉義縣中埔鄉同仁村15號丙○○住處，以住
    處旁客觀上足供兇器使用之木棍，撬開窗戶後攀爬入內，徒
    手竊取丙○○所有之現金4 萬元、價值約25,000元之中華人
    民共和國人民幣、LV牌男用手提包、DUNHILL 牌背包、LV牌
    皮夾各1 個、香水10瓶、桌上型電腦主機及26吋液晶顯示器
    1 部、王墜1 條、面額50元之塑膠貨幣1 張、護照1 本、存
    摺3 本及燦坤會員卡1 張（丙○○遭竊財物價值共計約15萬
    元）。嗣於98年7 月29日晚間8 時10分許，甲○○騎乘機車
    經嘉義市○○○街98號前，因未戴安全帽為警攔檢，並在其
    背包內扣得所竊得古錢1 枚、玉墜1 條、LV牌皮夾1 個、塑
    膠貨幣1 張、中華人民共和國人民幣37張、其他國家紙幣30
    張及乙○○之汽、機車駕駛執照、健保卡、身分證各1 張，
    因而查獲上情。
二、認定犯罪事實所憑之證據名稱：
  (一)被害人乙○○、丙○○於警詢之指訴。
  (二)贓物認領保管單、搜索扣押筆錄、扣押物品目錄表、自願搜
    索同意書、被害報告。
  (三)現場查證照片。
  (四)被告於警詢、檢察官偵查及本院審理中之自白。而被告之自
    白核與上開積極證據相吻合，應與事實相符，可予採信。
三、論罪科刑之理由：
  (一)按刑法第321 條第1 項第3 款所謂之「攜帶兇器」，祇須於
    行竊時攜帶具有危險性之兇器為已足，該兇器不必原屬行竊
    者本人所有，亦不以自他處攜至行竊處所為必要，縱在行竊
    場所隨手拾取應用，其有使人受傷害之危險既無二致，自仍
    應屬上述「攜帶兇器」之範疇。最高法院90年度台上字第12
    61號判決參照。被告於丙○○住處旁隨手撿拾之木棍，既可
    持以撬開窗戶，依一般社會觀念即屬足以對人之生命、身體
    、安全構成威脅，而具有危險性之器械。核被告所為，係犯
    刑法第320 條第1 項之竊盜罪、第321 條第1 項第2 、3 款
    之攜帶兇器毀越安全設備竊盜罪。
  (二)被告所犯上開2 罪，犯意各別，行為互殊，應予分論併罰。
  (三)被告前因施用第一級、第二級毒品案件，經台灣嘉義地方法
    院以94年度訴字第271 號判決判處有期徒刑9 月、6 月確定
    ，復因詐欺、竊盜案件，分別經台灣嘉義地方法院以94年度
    嘉簡字第1286號判決、94年度易字第345 號判決判處有期徒
    刑4 月、9 月確定，上揭四罪經台灣高等法院台南分院裁定
    應執行有期徒刑2 年確定，於96年5 月15日假釋出監，96年
    7 月21日假釋期滿未經撤銷，以已執行完畢論，此有台灣高
    等法院被告前案紀錄表在卷可稽，其於5 年以內故意再犯本
    件有期徒刑以上之罪，為累犯，均應依刑法第47條第1 項之
    規定，加重其刑。
  (四)審酌被告有上述前科，素行不佳，而被告屢次侵入被害人之
    住宅，所竊取之財物價值較高，造成被害人損失分別約4 萬
    元及15萬元，所受損害甚鉅，又被告復未與被害人達成和解
    ，彌補被害人所受損害，惟念及被告僅國中肄業，智識程度
    不高，因失業及施用毒品缺錢花用而行竊，暨其犯後始終坦
    承犯行，尚知悔悟，態度亦稱良好等一切情狀，分別量處如
    主文所示之刑，並定其應執行刑。
四、應適用之法條：
  (一)刑事訴訟法第299 條第1 項前段、第273 條之1 第1 項、第
    310 條之2 、第454 條第1 項。
  (二)刑法第320 條第1 項、第321 條第1 項第2 、3 款、第47條
    第1 項、第51條第5 款。
  (三)刑法施行法第1 條之1 。
本案經檢察官陳靜慧到庭執行職務。
中    華    民    國    98    年    10    月    30    日
                  刑事第四庭  法  官  吳錦佳
以上正本證明與原本無異。
如不服本判決應於收受判決後10日內向本院提出上訴書狀，並應
敘述具體理由；其未敘述上訴理由者，應於上訴期間屆滿後20日
內向本院補提理由書（均須按他造當事人之人數附繕本）。「切
勿逕送上級法院」。
                              書記官  謝璧卉
中    華    民    國    98    年    10    月    30    日
附錄本案論罪科刑法條全文：
刑法第320 條：
意圖為自己或第三人不法之所有，而竊取他人之動產者，為竊盜
罪，處5 年以下有期徒刑、拘役或5 百元以下罰金。
意圖為自己或第三人不法之利益，而竊佔他人之不動產者，依前
項之規定處斷。
前二項之未遂犯罰之。
刑法第321 條：
犯竊盜罪而有左列情形之一者，處6 月以上、5 年以下有期徒刑
：
一、於夜間侵入住宅或有人居住之建築物、船艦或隱匿其內而犯
    之者。
二、毀越門扇、牆垣或其他安全設備而犯之者。
三、攜帶兇器而犯之者。
四、結夥三人以上而犯之者。
五、乘火災、水災或其他災害之際而犯之者。
六、在車站或埠頭而犯之者。
前項之未遂犯罰之。


司法院資訊處製作；財團法人民間司法改革基金會備份。
